---
title: "Анализ влияния ожирения на вероятность развития диабета на примере статистики США"
author: "Владимир Никифоров"
output:
  html_document:
    toc: yes
    toc_float: yes
params:
  filename: RISKFACTORSANDACCESSTOCARE.csv
urlcolor: blue
---

```{r setup, include=FALSE}
library(dplyr)
library(ggplot2) 
library(plotly)
library(ggmap)
library(maps)
library(knitr)
options(scipen=0,digits=3)
knitr::opts_chunk$set(echo = F, message=F, warning=F)
```

## Введение

```{r}
statsdata <- read.csv(params$filename)
statsdata_corrected <- mutate_each(statsdata, funs(ifelse(.==-1111.1,NA,.)),which(sapply(statsdata, is.numeric)))
statsdata_factors <- statsdata_corrected %>% 
  select(CHSI_State_Name, CHSI_State_Abbr, Obesity, Diabetes, No_Exercise, High_Blood_Pres, Smoker, Few_Fruit_Veg) %>% 
  mutate(CHSI_State_Name = tolower(CHSI_State_Name))

risks <- statsdata_corrected[,c(4,7,10,13,16,19,22,25,26,27,28,29)]%>%
  group_by(CHSI_State_Name)%>%
  summarise_all(funs(median), na.rm=T)
```

Проблема диабета встает перед обществом все острее, хотя мы вокруг себя этого можем и не замечать.

Множество исследований последних лет проводятся для идентификации причин диабета. 

Одной из основных причин диабета такие исследования называют ожирение.[^1]

[^1]: [Obesity and diabetes: the slow-motion disaster Keynote address at the 47th meeting of the National Academy of Medicine.Dr Margaret Chan Director-General of the World Health Organization. Washington, DC, USA. 17 October 2016](http://www.who.int/dg/speeches/2016/obesity-diabetes-disaster/en/)

Благодаря открытым источникам министерства здравоохранения США (U.S. Department of Health & Human Services), мы можем взглянуть на ситуацию в США <https://catalog.data.gov>[^2] и проверить, зависит ли %диабета (Diabetes) от %ожирения (Obesity).

[^2]: [Community Health Status Indicators (CHSI) to Combat Obesity, Heart Disease and Cancer.](ftp://ftp.cdc.gov/pub/Health_Statistics/NCHS/Datasets/CHDI/chsi_dataset.zip)

Исходный файл содержит исследования по `r nlevels(as.factor(risks$CHSI_State_Name))` штату. 

```{r, echo=FALSE, message=FALSE, warning=FALSE}
risks1 <- head(risks[order(risks$Diabetes, decreasing = T), c(1,7)],5)
top5states <- select(mutate(risks1, State=toupper(CHSI_State_Name)),State,Diabetes)
names(top5states) <- c("Пятерка штатов с максимальным средним % диабетиков", "% диабетиков")
knitr::kable(top5states,caption="",digits = c(0,2))
```

На карте США распределение %диабета по штатам можно представить следущим образом:
```{r analysis, message=FALSE, warning=FALSE}
usa_states <- map_data("state")
risks_region_low <- mutate(risks, CHSI_State_Name=tolower(CHSI_State_Name))
risks_map <- merge(risks_region_low, usa_states, by.x = "CHSI_State_Name", by.y = "region")

t <- ggplot() + geom_polygon(data = risks_map, aes(x = long, y = lat, group = group, fill = Diabetes, text=toupper(CHSI_State_Name)),colour="white") +
  coord_map() +
  scale_fill_distiller(palette = "Blues", values = c(1,0))+
  guides(fill = guide_legend(reverse = TRUE)) +
  theme_nothing(legend = TRUE) +
  labs(title = "Зафиксированный % диабета в США", fill = "")
ggplotly(t)
```


Для статистического анализа сгруппируем и усредним данные по штатам:
```{r, echo=FALSE, message=FALSE, warning=FALSE}
glimpse(risks)
```

## Гипотеза

Предположим, что между показателями ожирения и диабета нет взаимосвязи.


Алгоритм действий:

1. Загружаем и подготавливаем файл.
2. С помощью регрессионной модели определяем наиболее вероятные из имеющихся в файле факторы, приводящие к диабету.
3. Проверяем гипотезу о зависимости ожирения и диабета.

## Анализ

Для определения наиболее вероятных факторов диабета найдем наилучшую регрессионную модель.

Рассмотрим список значимых предикторов этой модели:

```{r, message=FALSE, warning=FALSE, include=FALSE}
model_full <- lm(risks$Diabetes ~ ., data = risks[,-1])
ideal_model <- step(model_full, direction = 'backward')
sum_ideal_model <- summary(ideal_model)
```

```{r, echo=FALSE, message=FALSE, warning=FALSE}
coeff <- sum_ideal_model$coefficients
coeff
```
Отталкиваясь от нулевой гипотезы о независимости предсказываемой величины Diabetes от предикторов и равенстве коэффициентов регрессионной модели нулю, по p-уровню значимости мы можем сделать вывод, что коэффициенты в нашем выражении отличны от нуля. Т.е. предсказываемая величина значимо зависит от данных предикторов.

Итак, в начале работы мы выдвигали гипотезу, что предсказываемая величина Diabetes не зависит от Obesity.
Проверить ее мы можем с помощью линейной регрессии взаимосвязи Obesity с Diabetes:
```{r, echo=FALSE, message=FALSE, warning=FALSE}
fit <- lm(risks$Diabetes ~ risks$Obesity)
sumfit <- summary(fit)
sumfit
#gvlma(fit)
```

Какие выводы мы можем сделать на основе данного результата?

Величина p-значения=`r sumfit$coefficients[2,4]` показывает, что мы можем быть уверены на `r  format(100*(1-sumfit$coefficients[2,4]), nsmall = 10)`% в том, что предсказываемая величина Diabetes действительно зависит от предиктора Obesity.

Представим эту зависимость в графическом виде:

```{r ggplot_dyn_total_infr, fig.height=9, fig.width=9, message=FALSE, warning=FALSE}
q <- ggplot(risks,aes(Obesity,Diabetes))+ 
  geom_smooth(method="lm")+ 
  geom_point()+ 
  scale_x_continuous(name = "Obesity", breaks = c(0, seq(12, 30, 2)))
  scale_y_continuous(name = "Diabetes", breaks = c(0, seq(4, 10, 1)))
ggplotly(q)
```

## Выводы

Проведенный анализ позволяет утверждать, что есть прямая зависимость между %ожирения и %диабета.

В целях пропаганды здорового образа жизни вспомним основные профилактические меры по предупреждению диабета и его осложнений:

  1. добиться здорового веса тела и поддерживать его;
  2. быть физически активным — по меньшей мере, 30 минут регулярной активности умеренной интенсивности в течение большинства дней; для контролирования веса необходима дополнительная активность;
  3. придерживаться здорового питания и уменьшать потребление сахара и насыщенных жиров;
  4. воздерживаться от употребления табака — курение повышает риск развития сердечно-сосудистых заболеваний.[^3]


**-Давайте, чтобы все были здоровы!**

**-Прекрасный тост!**[^4]

[^3]: [Всемирная организация здравоохранения](http://www.who.int/mediacentre/factsheets/fs312/ru/)
[^4]: [Э.А.Рязанов. К/ф "Служебный роман"]